【裁判字號】    97,花易,47
【裁判日期】    970603
【裁判案由】    傷害
【裁判全文】
臺灣花蓮地方法院刑事判決              97年度花易字第47號
公  訴  人  臺灣花蓮地方法院檢察署檢察官
被      告  丙○○
            甲○○
上列被告因傷害案件，經檢察官聲請簡易判決處刑（96年度偵字
第4447號、97年度偵字第54號），本院花蓮簡易庭認有刑事訴訟
法第451條之1第4 項但書之情形，不宜以簡易判決處刑，改依刑
事訴訟法第284條之1之規定進行通常程序審理，並判決如下：
    主  文
甲○○犯傷害罪，處拘役參拾日，如易科罰金，以新臺幣壹仟元
折算壹日。
丙○○無罪。
    事  實
一、甲○○受僱於丙○○之父親於花蓮縣秀林鄉和平村和平 155
    號開設「江西老表大陸麵店」任廚師一職，丁○○則係甲○○之前妻。丁○○於民國96年間5 月19日中午12時許與家人
    一同前往該麵店用餐，丁○○即至該麵店後之廚房找甲○○
    ，丙○○見丁○○在廚房內，即要求丁○○離去，然丁○○
    拒絕離去，甲○○在場即基於傷害人身體之犯意，抓丁○○
    之左手往門外拉，因丁○○右手拉住門框反抗且甲○○拉力
    過大，致丁○○之右中指受有遠端指骨閉鎖性骨折之傷害。
二、案經丁○○訴由花蓮縣警察局新城分局報請臺灣花蓮地方法
    院檢察署檢察官偵查後，聲請簡易判決處刑。
    理  由
壹、甲○○有罪部分：
一、按被告以外之人於審判外之言詞或書面陳述，除法律有規定
    者外，不得作為證據。又被告以外之人於審判外之陳述，經
    當事人於審判程序同意作為證據，法院審酌該言詞陳述或書
    面陳述作成時之情況，認為適當者，亦得為證據。當事人、
    代理人或辯護人於法院調查證據時，知有第159條第1項不得
    為證據之情形，而未於言詞辯論終結前聲明異議者，視為有
    前項之同意，刑事訴訟法第159條第1項、第159條之5分別定
    有明文。查被告甲○○、丙○○對於證人即告訴人丁○○及
    證人乙○○等人於警詢、偵訊時證述之證據能力於本院準備
    程序中表示均無意見，迄於本案言詞辯論終結前亦未聲明異
    議，本院審酌其等之證述並無證明力明顯過低之瑕疵，參諸
    上開規定，認前揭警詢、偵訊時之證述均具有證據能力。又
    本案認定事實所引用本件卷證所有之證據（文書證據、物證
    等），檢察官、被告甲○○、丙○○並未主張排除前開書證
    、物證之證據能力，且迄於本院言詞辯論終結前均未表示異
    議，是本案認定事實所引用本件卷證所有之證據（文書證據
    、物證等），亦均認為有證據能力，合先敘明。
二、上揭事實，業據被告甲○○於本院調查、審理時坦白承認，
    復有證人即告訴人丁○○於警詢、偵訊及本院調查中證述綦
    詳，並有告訴人提出之國軍花蓮總醫院附設民眾診療服務處
    診斷證明書、手術同意書各1 紙附卷可證，是被告甲○○之
    自白與事實相符，應堪採信。被告甲○○之上開傷害犯行業
    已明確，應予依法論科。
三、核被告甲○○上開所為，係犯刑法第277條第1項之傷害罪。
    爰審酌被告甲○○前有違反選舉罷免法之前案紀錄（不構成
    累犯，見卷附臺灣高等法院被告前案紀錄），素行尚可，因
    告訴人未經許可進入其工作之廚房，經受離去之要求後仍未
    離，而強力拉傷告訴人之犯罪動機，及告訴人所受之傷害不
    輕，迄未與告訴人達成和解，賠償告訴人之損失，暨其犯罪
    後坦承犯行等一切情狀，量處如主文所示之刑，並諭知易科
    罰金之折算標準，以示儆懲。
貳、丙○○無罪部分：
一、公訴意旨略以：告訴人丁○○於96年5 月19日中午12時許，
    與家人一同前往被告丙○○在花蓮縣秀林鄉和平村和平 155
    號經營之麵館用餐，丁○○至該麵館後之廚房找其前夫即被
    告甲○○，被告丙○○見狀，要求丁○○離去，丁○○不從
    ，以手抓住門框拒絕離去，被告丙○○、甲○○二人共同基
    於傷害之犯意聯絡，由被告丙○○站立在丁○○左側，將丁○○往外推擠，被告甲○○則站立在丁○○右側，將丁○○
    往外拉，二人因而致丁○○受有右中指遠端指骨閉鎖性骨折
    之傷害，因認被告丙○○涉犯刑法第277條第1項之傷害罪云
    云。
二、按犯罪事實應依證據認定之，無證據不得認定犯罪事實；又
    不能證明被告犯罪者，應諭知無罪之判決，刑事訴訟法第15
    4條第2項、第301條第1項分別定有明文。次按告訴人之告訴
    ，係以使被告受刑事訴追為目的，是其陳述是否與事實相符
    ，仍應調查其他證據以資審認；又認定不利於被告之事實，
    須依積極證據，苟積極證據不足為不利於被告事實之認定時
    ，即應為有利於被告之認定，更不必有何有利之證據；再認
    定犯罪所憑之證據，雖不以直接之證據為限，間接證據亦包
    含在內，然而無論直接證據或間接證據，其為訴訟上之證明
    ，須於通常一般人均不致有所懷疑，而得確信其為真實之程
    度者，始得據為有罪之認定，倘其證明尚未達於此一程度，
    而有合理之懷疑存在時，事實審法院復已就其心證上理由予
    以闡述，敘明其無從為有罪之確信，因而為無罪之判決，尚
    不得任意指為違法（最高法院52年臺上字第1300號、30年上
    字第816號、76年臺上字第4986號判例參照）。
三、訊據被告丙○○堅決否認有何公訴人所指之傷害犯行，並辯
    稱：伊發現告訴人在伊廚房抽菸，怕發生危險，就請甲○○
    帶告訴人出去，伊沒有拉或推告訴人，不知告訴人為何會受
    傷等語，而公訴人認被告丙○○涉有上開傷害犯行，無非係
    以告訴人之指述及其提出之國軍花蓮總醫院附設民眾診療服
    務處診斷證明書、手術同意書等附卷為據，然上開診斷證明
    書、手術同意書僅能證明告訴人受傷之事實，並不能證明該
    傷係被告丙○○所為，而同案被告甲○○本院調查時亦供稱
    ：「…當天告訴人到廚房去找我，我叫她離開，我拉她出去
    ，但丙○○沒有拉她，也沒有推她，我拉她的左手，她不肯
    走，我強拉她出去，因為那是我工作的地方，我拉她出去後
    ，丙○○就把門關上，…」、「我拉她的時候，她的手有拉
    著門檻，我用強力把她的手拉出去，她的手可能是那時候受
    傷的」等語（見本院卷第13頁），可見被告丙○○當時並未
    有推或拉告訴人之舉動。告訴人雖以當時有目擊證人乙○○
    可以證明被告丙○○有動手打傷伊云云，然證人乙○○於警
    詢及本院審理時均稱：不記得或不知道當時之情況等語，是
    證人乙○○之證述並無法證明被告丙○○有告訴人所稱之傷
    害犯行，自難以被告丙○○於上開時間在場及以告訴人之片
    面指述，即認被告丙○○有傷害告訴人之犯行，則公訴人所
    提出之證據在訴訟上之證明尚未達到於通常一般之人均不致
    有所懷疑為真實之程度，無從使本院對於被告丙○○所涉之
    犯罪得有罪之確信，此外，又無其他證據足資證明被告丙○○有何公訴人所指傷害犯行，故被告丙○○之犯罪即屬不能
    證明，揆諸前開法條、判例及說明，應諭知被告丙○○無罪
    之判決，以免冤抑。
據上論斷，應依刑事訴訟法第452條、第299條第1項前段、第301
條第1項，刑法277條第1項、第41條第1 項前段，刑法施行法第1
條之1，判決如主文。
本件經檢察官王怡仁到庭執行職務。
中    華    民    國    97    年    6     月    3     日
                        刑事第三庭    法  官  許乃文
上列正本證明與原本無異。
如對本判決不服，應於送達後10日內，向本院提出上訴狀（上訴
狀應記載具體上訴理由並應抄附繕本）告訴人或被害人如對於本
判決不服者，應具備理由請求檢察官上訴，其上訴期間之計算係
以檢察官收受判決正本之日期為準。
中    華    民    國    97    年    6     月    3     日
                                      書記官
附錄本判決論罪之法律條文：
 中華民國刑法第277條：
傷害人之身體或健康者，處3年以下有期徒刑、拘役或1千元以下
罰金。
犯前項之罪因而致人於死者，處無期徒刑或7年以上有期徒刑；
致重傷者，處3年以上10年以下有期徒刑。


司法院資訊處製作；財團法人民間司法改革基金會備份。
